# 求助陈版，原准则债券投资的利息确认问题

提问人：凤凰城十三少 时间：2020-12-07 12:33:07
求助陈版，A股国有企业在政府安排下购买B国有企业的短期债，到期还本付息，期限 20 年 8 月至 21 年 1 月，B企业自 16 年以来经营状况恶化，一直通过借新债换旧债的方式维持经营，A企业认为B财务状况不佳，不想在年底确认应收利息，项目组认为虽然B财务状况不佳，但其在银行信用额度仍有余额，还能够在债券市场发债，其从未发生过债务逾期的情况，应该确认利息收入。陈版，您认为应不应该确认利息收入

回答人：chenyiwei
这种情况应当首先对该项债权投资进行减值测试，必要时计提减值准备。在已恰当计提减值准备的前提下，按照《讲解 2010 》P395～ 399 关于“以摊余成本计量的金融资产减值”中的相关表述确认该项已发生减值的金融资产相关的利息收入。